臺灣臺南地方法院刑事判決　　　　　　　 93年度訴字第210號
被　　　告　甲○○
　　　　　　　　　　　3樓
下列被告因違反毒品危害防制條例案件，經檢察官提起公訴（九
十三年度偵字第六九號）及併案審理（九十三毒偵字第二三八八
號、九十四毒偵字第四二五號、九十四年度毒偵字第一二四三號
、九十四年度毒偵字第一三五三號、九十四年度毒偵字第一三九
五號），被告就犯罪事實為有罪之陳述，本院合議庭裁定進行簡
式審判程序，判決如下：
    主　文
甲○○連續施用第一級毒品，累犯，處有期徒刑壹年陸月。扣案
內含海洛因成分液體之注射針筒、含海洛因成分之殘渣袋壹只及
海洛因壹包（淨重零點壹貳公克）均沒收銷燬之；注射針筒貳支
及塑膠空袋壹只，均沒收。
    事實及理由
一、本件係經被告甲○○於本院當庭表示認罪，而以簡式審判程
    序加以審理，有本院九十四八月十六準備程序筆錄及審判筆
    錄附卷足憑，則依據刑事訴訟法第二百七十三條之二、同法
    第一百五十九條第二項之規定，不適用傳聞法則有關限制證
    據能力之相關規定，合先敘明。
二、本件犯罪事實：甲○○前因施用毒品案件，經交付保護管束
    期滿，由臺灣臺南地方法院檢察署檢察官於民國八十九年七
    月一日，以八十九年度戒毒偵字第四一七號不起訴處分確定
    後，復因施用第一級毒品海洛因案件，經送強制戒治，並由
    該署檢察官聲請簡易判決處刑，嗣於九十年九月十四日，經
    本院以九十年度訴字第六六四號判決判處有期徒刑七月確定
    ，並於九十二年一月十二日執行完畢。詎其猶未戒除毒癮，
    復基於施用第一級毒品海洛因之概括犯意，先後於九十二年
    十月三十日起至九十四年五月二十三日止，連續在其臺南市
    ○○○路二段三一五巷一弄十四之二號三樓住處及臺南市○
    ○路○段十九號前堤防便道上等處，施用第一級毒品海洛因
    多次，嗣分別為警於：(1)九十二年十月三十日上午九時許在
    臺南市○○路六十四號前，因另涉竊盜罪嫌被查獲，經訊問
    後，交保候傳；(2)九十三年十一月三十日下午四時五十分許
    ，在臺南市○○路○段十九號堤防便道上，因施用第一級毒
    品海洛因，為警當場查獲，並扣得施用毒品所用之注射針筒
    一支及塑膠袋一包，經訊問後，交保候傳；(3)九十三年十二
    月二十三日下午二時許，在臺南市○○路○段五七號前，因
    另案通緝為警查獲；(4)九十四年五月十一日下午五時四十一
    分許，為警在臺南市○○路與健康路口查獲，當場扣得海洛
    因一包（淨重零點一二公克）；(5)九十四年五月二十三日上
    午十一時三十五分許，與黃福泰（另案偵辦）在臺南市○區
    ○○路與臨安路口「連雅堂紀念公園」廁所內，以針筒注射
    方式，施用第一級毒品海洛因，而為警當場查獲，並扣得其
    與黃福泰共同所有含有第一級毒品海洛因之殘渣袋一只、注
    射針筒二支等物；(6)九十四年四月二十六日中午十二時三十
    分許，為警在臺南市○區○○路一段五七號「財團法人臺灣
    基督長老教會新樓醫院」急診室前查獲，均採擷尿液分別送
    驗後查知上情。案經臺南市警察局第六分局、第二分局報告
    偵辦。
三、上開犯罪事實，有左列證據可證：
  (一)、被告於本院審理時就檢察官起訴之犯罪事實坦承不諱；
  (二)、送驗尿液及年籍對照表、臺南市衛生局九十二年十一月十
      三日（）南市衛驗字第九二０八五二號檢驗成績書、該
      局九十三年十二月八日（煙）南市衛驗字第九三一一七三
      號檢驗成績書、該局九十三年十二月三十一日（煙）南市
      衛驗字第九三一二二０號檢驗成績書各三紙；長榮大學九
      十三年十一月二十二日、九十四年五月十二日、九十四年
      五月三十日、九十四年六月二日複驗確認報告各一紙；
  (三)扣案之注射針筒三支、塑膠袋二只、海洛因一包；
  (四)臺南市警察局第六分局查獲毒品危害防制條例案毒品初步檢
    驗報告單三紙、行政院衛生署管制藥品管理局九十四年三月
    四日管檢字第０九四０００一三四五號檢驗成績書、該局九
    十四年七月二十九日管檢字第０九四０００六七０九號檢驗
    成績書、法務部調查局九十四年七月十五日調科壹字第二０
    ０００五六三八號鑑定通知書各一紙；
  (四)臺灣高等法院被告全國前案紀錄表、台灣台南地方法院檢察
    署八十九年度戒毒偵字第四一七號、臺灣臺南地方法院九十
    年度訴字第六六四號判決、臺灣臺南地方法院檢察署刑案資
    料查註紀錄表、全國施用毒品案件紀錄表各乙紙。
  (五)綜上所述，被告自白與事實相符，本件事證明確，被告犯行
    堪以認定。
四、論罪科刑：
  (一)被告行為後，毒品危害防制條例業於九十三年一月九日修正
    施行，惟毒品危害防制條例第十條第一項並未修正，自不生
    比較新舊法之問題。又按海洛因係毒品危害防制條例第二條
    第二項第一款所明定之第一級毒品。核被告甲○○所為，係
    犯毒品危害防制條例第十條第一項施用第一級毒品罪。其施
    用前持有第一級毒品，為其施用之高度行為所吸收，不另論
    罪。又被告多次施用海洛因犯行，時間緊接，構成要件相同
    ，且係基於概括犯意反覆為之，為連續犯，應依刑法第五十
    六條之規定論以一罪，並加重其刑。另被告前因違反毒品防
    制條例案件，經法院判處有期徒刑七月確定，於九十二年一
    月十二日執行完畢，有臺灣臺南地方法院檢察署刑案資料查
    註紀錄表、臺灣高等法院被告全國前案紀錄表各乙份在卷可
    憑，其受有期徒刑之執行完畢，五年以內再犯
    本件有期徒刑以上之罪，為累犯，依刑法第四十七條之規定
    ，遞加重其刑。檢察官起訴被告甲○○於九十二年十月三十
    日起向前回溯七十二小時以內之某時，在不詳地點施用第一
    級毒品海洛因，雖被告自上開時點起至九十四年五月二十三
    日止，連續施用第一級毒品海洛因犯行，未經起訴，惟上開
    部分與經起訴論罪科刑之施用毒品犯行，既有連續犯之裁判
    上一罪關係，業如前述，自為起訴效力所及，復經公訴人移
    送併辦，本院自得併予審理，附此敘明。爰審酌被告不知端
    正行為避免犯罪，一再施用毒品，足見被告輕忽法律，尚無
    悛悔之心，惟被告於本院審理時猶能坦承犯行，態度尚稱良
    好等一切情狀，量處如主文所示之刑，以資懲儆。
  (二)又扣案注射針筒一支、殘渣袋一只，經檢測出含有海洛因及
    可待因成分，有行政院衛生署管制藥品管理局檢驗成績書二
    份可稽，又扣案之白粉，含有第一級毒品海洛因成分，淨重
    零點一二公克等節，亦有法務部調查局鑑定通知書一份在卷
    可證，上開摻雜第一級毒品海洛因液體之注射針筒、殘渣袋
    及扣案之海洛因，係查獲之毒品，不問屬於犯人與否，應依
    毒品危害防制條例第十八條第一項前段規定宣告沒收銷燬之
    。另扣案之針筒二支、經水沖洗過之塑膠空袋一只，係被告
    所有且供施用第一級毒品海洛因所用之物，業據其供明在卷
    ，爰依刑法第三十八條第一項第二款規定，併予宣告沒收。
據上論斷，應依刑事訴訟法第二百七十三條之一第一項、第二百
九十九條第一項前段、第三百十條之二、第四百五十四條，毒品
危害防制條例第十條第一項、第十八條第一項前段，刑法第十一
條前段、第五十六條、第四十七條、第三十八條第一項第二款，
判決如主文。
本案經檢察官陳思睿（原名陳碧霞）到庭執行職務
中　　華　　民　　國　　94　　年　　8 　　月　　30　　日
　　　　　　　　　刑事第一庭    法　官　王慧娟
以上正本證明與原本無異。
如不服本判決，應於判決送達後10日內，向本院提出上訴狀。
　　　　　　　　　　　　　　　　書記官　王元宏
中　　華　　民　　國　　94　　年　　8　　 月　　30　　日
毒品危害防制條例第10條第1項
施用第一級毒品者，處 6 月以上 5 年以下有期徒刑。
